【裁判字號】    97,審抗,159
【裁判日期】    971124
【裁判案由】    本票裁定
【裁判全文】
臺灣臺北地方法院民事裁定             97年度審抗字第159號
抗  告  人  乙○○原名蔡堯煌.
相  對  人  安泰商業銀行股份有限公司
法定代理人  甲○○
上列當事人間聲請本票准許強制執行事件，抗告人對於民國97年
9月4日日本院97年度票字第31213 號裁定提起抗告，本院裁定如
下：
    主  文
抗告駁回。
抗告費用新臺幣壹仟元由抗告人負擔。
    理  由
一按執票人向本票發票人行使追索權時，得聲請法院裁定後強制
  執行，票據法第123 條定有明文；次按本票執票人，依上開規
  定，聲請法院裁定許可對發票人強制執行，係屬非訟事件，此
  項聲請之裁定，及抗告法院之裁定，僅依非訟事件程序，以審
  查強制執行許可與否，並無確定實體上法律關係存否之效力，
  如發票人就票據債務之存否有爭執時，應由發票人提起確認之
  訴，以資解決（最高法院57年台抗第76號判例參照）。復按本
  票既已載明免除作成拒絕證書，執票人聲請裁定准予強制執行
  ，即毋庸提出已為付款提示之證據。苟發票人抗辯執票人未為
  提示，依票據法第124 條準用同法第95條但書之規定，即應由
  其負舉證之責（最高法院94年度台抗字第823 號裁定參照）。
二本件相對人主張其執有抗告人於民國93年12月4 日簽發、金額
  新臺幣（下同）1,030,000元、到期日97年4月10日且免除作成
  拒絕證書之本票一紙，詎屆期提示僅部分獲償，為此聲請原法
  院裁定准予強制執行等情，業據提出與所述相符之本票1 件為
  證，原法院裁定就其中668,751元，及自97年4月10日起至清償
  日止，按年息百分之12計算之利息准予強制執行，於法並無不
  合。抗告意旨雖以：相對人未曾對伊提示本票請求付款，未具
  備行使追索權之程序要件；且伊未曾簽發系爭本票，該本票上
  之簽名顯非伊所為云云置辯。惟揆諸前開說明，相對人陳稱業
  已提示，即無庸就其曾為提示一節為何證明，抗告人辯稱相對
  人未為付款之提示，然並未舉證證明之，所辯自不足採。又抗
  告人是否曾簽發系爭本票，涉及相對人是否得對抗告人主張票
  據權利，核屬實體法上之爭執，依上開說明，尚非本件非訟程
  序所得加以審究。從而，抗告人指摘原裁定不當，求予廢棄，
  為無理由，應予駁回。
三據上論結，本件抗告為無理由。依非訟事件法第46條、第21條
  第2項、第24條第1項，民事訴訟法第495條之1第1項、第449條
  第1項、第78條，裁定如主文。
中    華    民    國    97    年    11    月    24    日
                  民事第六庭    審判長法  官  劉坤典
                                      法  官  張松鈞
                                      法  官  陳婷玉
以上正本係照原本作成。
不得再抗告。
中    華    民    國    97    年    11    月    24    日
                                      書記官  曾靖雯


司法院資訊處製作；財團法人民間司法改革基金會備份。
